hu: Csali felhajtóereje: Gyorsan süllyedő; Lebegő; Kiegyensúlyozott; Süllyedő; Lassan felhajtó; Lassan süllyedő; Felszínen úszó; Lebegő (suspending); Egyéb
nb: Oppdrift for sluk: Raskt synkende; Flytende; Nøytral oppdrift; Synkende; Sakteflytende; Saktesynkende; Overflateflytende; Svevende; Annet
cs: Vztlak nástrahy: Rychle potápivé; Plovoucí; S neutrálním vztlakem; Potápivé; Pomalu plovoucí; Pomalu potápivé; Plovoucí na hladině; Vznášivé (suspending); Jiné
pt-BR: Flutuabilidade da isca: Afundamento rápido; Flutuante; Flutuabilidade neutra; Afundamento; Flutuação lenta; Afundamento lento; Flutuação na superfície; Suspensão; Outro
bg-BG: Плаваемост на примамката: Бързо потъваща; Плуваща; С неутрална плаваемост; Потъваща; Бавно изплуваща; Бавно потъваща; Повърхностно плуваща; Суспендинг (задържаща се); Други
it: Galleggiabilità dell'esca: Affondamento rapido; Galleggiante; Assetto neutro; Affondante; Galleggiamento lento; Affondamento lento; Galleggiante di superficie; Sospeso; Altro
de: Auftrieb des Köders: Schnell sinkend; Schwimmend; Schwebend; Sinkend; Langsam schwimmend; Langsam sinkend; An der Oberfläche schwimmend; Schwebend (Suspending); Sonstige
pl: Wyporność przynęty: Szybko tonąca; Pływająca; O neutralnej wyporności; Tonąca; Powoli wypływająca; Wolno tonąca; Pływająca po powierzchni; Zawieszona w toni; Inne
nl: Drijfvermogen kunstaas: Snel zinkend; Drijvend; Neutraal drijfvermogen; Zinkend; Langzaam drijvend; Langzaam zinkend; Oppervlaktedrijvend; Zwevend; Anders
ja: ルアー浮力: ファストシンキング; フローティング; ニュートラル浮力; シンキング; スローフローティング; スローシンキング; サーフェスフローティング; サスペンド; その他
da: Lokkens opdrift: Hurtigt synkende; Flydende; Neutral opdrift; Synkende; Langsomt flydende; Langsomt synkende; Overfladeflydende; Svævende; Andet
el: Άνωση δολώματος: Γρήγορης βύθισης; Επιπλέον; Ουδέτερης πλευστότητας; Βυθιζόμενο; Αργής ανάδυσης; Αργής βύθισης; Επιφανείας; Αιωρούμενο; Άλλο
pt-PT: Flutuabilidade da isca: Afundamento rápido; Flutuante; Flutuabilidade neutra; Afundamento; Flutuação lenta; Afundamento lento; Flutuação de superfície; Suspensão; Outro
fi: Vieheen kelluvuus: Nopeasti uppoava; Kelluva; Neutraalisti kelluva; Uppoava; Hitaasti nouseva; Hitaasti uppoava; Pinnalla kelluva; Leijuva; Muu
tr: Sahte yem yüzdürme özelliği: Hızlı batan; Yüzen; Nötr yüzerlikte; Batan; Yavaş yüzen; Yavaş batan; Yüzeyde yüzen; Askıda kalan; Diğer
ro-RO: Flotabilitatea nălucii: Scufundare rapidă; Plutitor; Flotabilitate neutră; Scufundare; Plutire lentă; Scufundare lentă; Plutire la suprafață; Suspendare; Altele
fr: Flottabilité du leurre: Coulant rapidement; Flottant; Flottabilité neutre; Coulant; Flottant lentement; Coulant lentement; Flottant en surface; En suspension; Autre
th: แรงลอยตัวของเหยื่อ: จมเร็ว; ลอยน้ำ; ลอยกลางน้ำ; จม; ลอยน้ำช้า; จมช้า; ลอยผิวน้ำ; แขวนลอย; อื่นๆ
vi: Độ nổi của mồi giả: Chìm nhanh; Nổi; Nổi lơ lửng; Chìm; Nổi chậm; Chìm chậm; Nổi trên mặt nước; Lơ lửng; Khác
es: Flotabilidad del cebo: Hundimiento rápido; Flotante; Flotabilidad neutra; De hundimiento; Flotación lenta; Hundimiento lento; Flotación en superficie; De suspensión; Otro
lt-LT: Jauko plūdrumas: Greitai skęstantis; Plūduriuojantis; Neutralaus plūdrumo; Skęstantis; Lėtai iškylantis; Lėtai skęstantis; Plūduriuojantis paviršiuje; Neutralaus plūdrumo; Kita
ko: 루어 부력: 패스트 싱킹; 플로팅; 중성 부력; 싱킹; 슬로우 플로팅; 슬로우 싱킹; 서피스 플로팅; 서스펜딩; 기타
sk-SK: Vztlak návnady: Rýchlo potápavé; Plávajúce; S neutrálnym vztlakom; Potápavé; Pomaly plávajúce; Pomaly potápavé; Povrchovo plávajúce; Neutrálne vyvážené; Iné
sl-SI: Plovnost umetne vabe: Hitro toneča; Plavajoča; Nevtralno plovna; Toneča; Počasi plavajoča; Počasi toneča; Plavajoče na površju; Lebdeče; Drugo
hr-HR: Plovnost varalice: Brzo tonuće; Plutajuće; Neutralne plovnosti; Tonuće; Sporo plutajuće; Sporo tonuće; Površinski plivajuće; Lebdeće; Ostalo
en: Lure buoyancy: Fast sinking; Floating; Neutrally buoyant; Sinking; Slow floating; Slow sinking; Surface floating; Suspending; Other
sv: Flytförmåga för bete: Snabbsjunkande; Flytande; Neutral flytkraft; Sjunkande; Långsamt flytande; Långsamt sjunkande; Ytflytande; Svävande; Annat
zh-TW: 擬餌浮力: 快速下沉; 漂浮; 中性浮力; 下沉; 緩慢漂浮; 緩慢下沉; 水面漂浮; 懸浮; 其他
ru: Плавучесть приманки: Быстро тонущая; Плавающая; С нейтральной плавучестью; Тонущая; Медленно всплывающая; Медленно тонущая; Поверхностная плавающая; Суспендер; Другое
zh-CN: 假饵浮力: 快沉; 浮水; 悬浮; 沉水; 慢浮; 慢沉; 水面浮; 悬停; 其他